臺灣士林地方法院刑事判決　　　　　　　96年度易字第1771號
公　訴　人　臺灣士林地方法院檢察署檢察官
被　　　告　丙○○
　　　　　　　　　　（現另案於臺灣臺北監獄執行中）
上列被告因竊盜案件，經檢察官提起公訴（96年度偵字第9097號
），本院並判決如下：
    主  文
丙○○竊盜，累犯，處有期徒刑陸月，如易科罰金，以新臺幣壹
仟元折算壹日，減為有期徒刑月，如易科罰金，以新臺幣壹仟
元折算壹日。又竊盜，累犯，處有期徒刑陸月，如易科罰金，以
新臺幣壹仟元折算壹日，減為有期徒刑月，如易科罰金，以新
臺幣壹仟元折算壹日。應執行有期徒刑伍月，如易科罰金，以新
臺幣壹仟元折算壹日。
    事  實
一、丙○○前於民國（下同）88年間，因竊盜案件，經本院以88
    年度訴字第512 號判處有期徒刑1 年10月確定，復於同年間
    ，因違反毒品危害防制條例案件，經本院以89年度易字第52
    6 號判處有期徒刑5 月確定，再於89年間，因違反毒品危害
    防制條例案件，經本院以89年度簡字第936 號判處有期徒刑
    4 月確定，上開3 案並經定應執行刑有期徒刑2 年4 月，而
    於91年8 月20 日 縮短刑期假釋出監，所餘期間交付保護管
    束，嗣於92年5 月17日保護管束期滿未經撤銷視為執行完畢
    。猶不知悔改，復意圖為自己不法所有，於96年2 月28日凌
    晨，在臺北縣汐止市○○路○ 段495 號前，以路旁拾獲之石
    頭，砸破乙○○所有車牌號碼5353-EP 號自用小客車之車窗
    玻璃，竊取車內之液晶螢幕；另又於96年3 月1 日，在臺北
    縣汐止市○○路○ 段515 巷停車場內，以路旁拾獲之磚塊，
    打破甲○○所有車牌號碼4339-EF 號自用小客車之車窗玻璃
    ，竊取車內之汽車音響得手後逃逸。嗣經警於車牌號碼4339
    -EF 號自用小客車內採得留有丙○○血跡之衛生紙，經送鑑
    定後始循線查知上情。
二、案經臺北市政府警察局汐止分局報告臺灣士林地方法院檢察
    署檢察官偵查起訴。
    理  由
一、上揭犯罪事實，業據被告丙○○於本院審理時坦承不諱，核
    與證人即被害人乙○○、甲○○分別於警詢及偵查中（兩造
    當事人均同意作為證據）所證述情節相符（參見偵查卷第13
    頁到第16頁、第50頁），並有內政部警政署刑事警察局96年
    5 月15日刑醫字第0960051099號鑑驗書1 紙及現場勘查採證
    同意書3 紙（見偵查卷第17頁、第18頁、第19頁、第21頁）
    ，復有竊案現場勘察照片10幀附於偵查卷第24頁到28頁可稽
    ，足認被告之自白與事實相符，被告犯行堪以認定。
二、
（一）刑法第321 條第1 項第3 款攜帶兇器竊盜罪，所稱之兇器
      ，乃依一般社會觀念足以對人之生命、身體、安全構成威
      脅，而具有危險性之器械而言。至石頭乃自然界之物質，
      尚難謂為器械，自非該條款所稱之兇器（最高法院95年度
      台非字第100 號判決參照）。被告於本院96年11月7 日審
      理時供稱：「偷4339-EF 號汽車是用磚塊，偷5353-EP 汽
      車是用石頭，磚塊、石頭都是在路邊撿來。」（見本院卷
      第27頁）。被告所使用之磚塊、石塊係從路邊撿拾而來之
      物質，並非器械，非屬刑法第321 條第1項 第3 款所稱之
      兇器，公訴人認被告係犯刑法第321 條第1 項第3 款之攜
      帶兇器加重竊盜罪，尚有未洽，惟其基本事實同一，爰依
      法變更起訴法條，併予敘明。
（二）核被告丙○○所為係犯刑法第320 條第1 項之竊盜罪。所
      犯2 罪間，犯意各別，行為互殊，應予分論併罰。又被告
      有如事實欄所載之犯罪科刑及執行情形，有卷附臺灣高等
      法院被告前案紀錄表1 紙可稽，其於有期徒刑執行完畢後
      ，5 年內故意再犯有期徒刑以上之本罪，為累犯，依刑法
      第47條第1 項之規定加重其刑。爰審酌被告正值青壯之年
      ，不思以正當方式取得財物，竟貪圖私慾，竊盜他人之財
      物，侵害他人之財產安全，再衡以被告所竊取所得財物之
      價值，及犯後坦承犯行，態度尚稱良好等一切情狀，分別
      量處如主文所示之刑，並諭知易科罰金之標準。又被告為
      本件犯罪時間係在96年4 月24日以前，所犯之罪為刑法第
      320 條第1項 之罪，合於減刑條件，應依中華民國九十六
      年罪犯減刑條例第2 條第1 項第3 款分別予以減刑為有期
      徒刑3 月，並諭知易科罰金之折算標準，及定應執行刑。
據上論斷，應依刑事訴訟法第299 條第1 項前段、第300 條，刑
法第320 條第1 項、第47條第1 項、第41條第1 項前段、第2 項
、第51條第5 款，刑法施行法第1 條之1 ，中華民國九十六年罪
犯減刑條例第2 條第1 項第3 款、第7 條，判決如主文。
本案經檢察官翁偉倫到庭執行職務。
中　　華　　民　　國　　96　　年　　11　　月　　21　　日
                  刑事第一庭法  官  賴邦元
以上正本證明與原本無異。
如不服本判決，應於收受送達後10日內向本院提出上訴書狀，其
未敘述上訴之理由者並得於提起上訴後20日內向本院補提理由書
（均須按他造當事人之人數附繕本）。
                            書記官  游育慈
中　　華　　民　　國　　96　　年　　11　　月　　21　　日
附錄本案論罪科刑法條之依據:
中華民國刑法第320條
（普通竊盜罪、竊佔罪）
意圖為自己或第三人不法之所有，而竊取他人之動產者，為竊盜
罪，處 5 年以下有期徒刑、拘役或 5 百元以下罰金。
意圖為自己或第三人不法之利益，而竊佔他人之不動產者，依前
項之規定處斷。
前二項之未遂犯罰之。
